【裁判字號】    97,訴,737
【裁判日期】    970611
【裁判案由】    毒品危害防制條例
【裁判全文】
臺灣基隆地方法院刑事判決               97年度訴字第737號
公  訴  人  臺灣基隆地方法院檢察署檢察官
被      告  乙○○
上列被告因違反毒品危害防制條例案件，經檢察官提起公訴（97
年度毒偵字第979 號），被告為有罪之陳述，本院合議庭裁定由
受命法官獨任以簡式審判程序進行審理，並判決如下：
    主  文
乙○○施用第一級毒品，累犯，處有期徒刑柒月。扣案之第一級
毒品海洛因（驗餘重量零點貳壹貳公克）併同難以析離之分裝
袋壹只，沒收銷燬之；注射針筒壹支，沒收之。
    事  實
一、乙○○前因施用毒品案件，經觀察、勒戒後，認有繼續施用
    毒品之傾向，經臺灣板橋地方法院裁定令入戒治處所施以強
    制戒治，於民國92年7 月30日期滿執行完畢，並經臺灣板橋
    地方法院檢察署檢察官於92年8 月27日，以92年度戒毒偵字
    第262 號為不起訴處分確定。再因施用毒品案件，經臺灣板
    橋地方法院檢察署檢察官提起公訴，由臺灣板橋地方法院於
    95年1 月18日，以94年度訴字第1536號判決判處有期徒刑8
    月、4 月，應執行有期徒刑10月確定，甫於95年10月31日執
    行完畢。
二、乙○○不思戒除毒癮，猶於97年4 月1 日下午6 時許，在基
    隆火車站旁公廁內，以注射針筒施打手臂之方式，施用第一
    級毒品海洛因一次。嗣於同日晚間7 時許，為警在基隆市○
    ○街7 號旁查獲，並扣得第一級毒品海洛因1 包（驗餘重量
    0.2312公克）及其所有供施打海洛因之注射針筒1 支。經警
    採集其尿液送驗，結果呈海洛因之嗎啡陽性反應，而悉上情
    。
三、案經基隆市警察局第二分局報告臺灣基隆地方法院檢察署檢
    察官偵查起訴。
    理  由
壹、程序事項
    查本件被告乙○○所犯者非為死刑、無期徒刑、最輕本刑為
    3 年以上有期徒刑之罪或高等法院管轄第一審案件，其於準
    備程序進行中，先就被訴事實為有罪之陳述，經告知其簡式
    審判程序之旨，並聽取公訴人、被告之意見後，本院業已依
    刑事訴訟法第273 條之1 第1 項之規定，裁定由受命法官獨
    任以簡式審判程序進行本案之審理。
貳、實體事項
一、前揭事實業據被告於本院審理時坦承不諱，並有扣案之上開
    證物可憑。而被告為警查獲後所採集之尿液檢體，經送請檢
    驗，結果呈海洛因之嗎啡陽性反應（由於海洛因在人體內會
    代謝成嗎啡，因此涉嫌海洛因之吸食者，係檢驗其尿液中之
    嗎啡反應），有臺灣尖端先進生技醫藥股份有限公司97年4
    月14日濫用藥物檢驗報告附卷可稽，足見被告自白施用第一
    級毒品海洛因之情節，與事實相符，應可採信。綜上所陳，
    本案事證明確，被告犯行堪可認定，應依法論科。
二、論罪科刑：
    (一)查海洛因係毒品危害防制條例所列管之第一級毒品，此
        為該條例第2 條第2 項第1 款所明定；又犯毒品危害防
        制條例第10條施用毒品之罪者，檢察官應聲請法院裁定
        ，令被告入勒戒處所觀察、勒戒，經觀察、勒戒後，無
        繼續施用毒品之傾向者，應即釋放，並由檢察官為不起
        訴處分，有繼續施用毒品之傾向者，則由檢察官先聲請
        法院裁定令入戒治處所施以強制戒治，俟強制戒治期滿
        ，再行釋放，並由檢察官為不起訴處分；而依前開規定
        觀察勒戒或強制戒治執行完畢釋放後，5 年內再犯施用
        毒品之罪者，檢察官應依法追訴，毒品危害防制條例第
        20條第1 項、第2 項、第23條第2 項分別定有明文。
    (二)核被告所為，係犯毒品危害防制條例第10條第1 項之施
        用第一級毒品罪。被告持有第一級毒品海洛因之低度行
        為，應為施用毒品之高度行為所吸收，不另論罪。又被
        告前曾受如事實欄所載有期徒刑之執行，此有臺灣高等
        法院被告前案紀錄表附卷可考，其於有期徒刑之執行完
        畢後，5 年以內故意再犯本件有期徒刑以上之罪，為累
        犯，應加重其刑。本院審酌被告犯罪之動機、吸食頻率
        、曾有施用毒品之前科仍不知戒除，惟犯罪後坦承犯行
        ，且所犯之施用毒品犯行乃戕害自己身心健康，並未危
        及他人等一切情狀，量處如主文所示之刑。
    (三)扣案白粉（驗餘重量0.2312公克），屬毒品危害防制條
        例所明定列管之第一級毒品海洛因，此有交通部民用航
        空局航空醫務中心97年4 月15日航藥鑑字第0972011 號
        毒品鑑定書在卷可憑，應併同難以析離之分裝袋1 只，
        依毒品危害防制條例第18條第1 項前段之規定，宣告沒
        收銷燬之。另扣案之注射針筒1 支為市售一般藥用之物
        ，雖非專供施用毒品之器具，然屬被告所有供施打海洛
        因所用之物，業據被告供明無誤，爰依刑法第38條第1
        項第2 款之規定宣告沒收。
據上論斷，應依刑事訴訟法第273 條之1 第1 項、第299 條第1
項前段，毒品危害防制條例第10條第1 項、第18條第1 項前段，
刑法第11條前段、第47條第1 項、第38條第1 項第2 款，判決如
主文。
本案經檢察官甲○○到庭執行職務。
中    華    民    國    97    年    6     月    11    日
                  刑事第二庭法  官  楊皓清
以上正本證明與原本無異。
如不服本判決應於收受本判決後10日內向本院提出上訴書狀，其
未敘述上訴理由者，並得於提起上訴後10日內向本院補提理由書
狀（均須按他造當事人之人數附繕本。）「切勿逕送上級法院」
中    華    民    國    97    年    6     月    11    日
                            書記官  盧鏡合
附錄論罪法條：
毒品危害防制條例第10條第1 項
施用第一級毒品者，處6 月以上5 年以下有期徒刑。


司法院資訊處製作；財團法人民間司法改革基金會備份。
